【裁判字號】    97,易,271
【裁判日期】    970520
【裁判案由】    詐欺等
【裁判全文】
臺灣基隆地方法院宣示判決筆錄           97年度易字第271號
公  訴  人  臺灣基隆地方法院檢察署檢察官
被      告  丙○○
上列被告因詐欺等案件，於中華民國97年5月20日上午11時15分
許，在本院第二法庭宣示判決，出席人員如下：
    法      官  何怡穎
    檢  察  官  乙○○
    書  記  官  鄭梅君
    通      譯  何瑞雲
法官起立朗讀判決主文、犯罪事實要旨、處罰條文、附記事項，
及告以上訴限制、期間並提出上訴狀之法院，且諭知記載其內容
：
一、主  文：
    丙○○共同幫助意圖為自己不法之所有，以詐術使人將本人
    之物交付，處有期徒刑參月，如易科罰金以新台幣壹仟元折
    算壹日；又共同幫助意圖為自己不法之所有，以恐嚇使人將
    本人之物交付，未遂，處有期徒刑參月，如易科罰金以新台
    幣壹仟元折算壹日。應執行有期徒刑伍月，如易科罰金以新
    台幣壹仟元折算壹日。
二、犯罪事實要旨：
    詳如96年度偵字第4921號、96年度偵字第5824號起訴書所載
    。
三、處罰條文：
    刑法第28條、第30條第1 項、第339 條第1 項、第346 條第
    3 項、第1項。
四、協商判決除有刑事訴訟法第454條之4第1項第1款於本訊問程
    序終結前，被告撤銷協商合意或檢察官撤回協商聲請者；第
    2款被告協商之意思非出於自由意志者；第4款被告所犯之罪
    非第455條之2第1項所定得以協商判決者；第6款被告有其他
    較重之裁判上一罪之犯罪事實者；第七款法院認應諭知免刑
    或免訴、不受理者情形之一，及違反同條第2項「法院應於
    協商合意範圍內為判決；法院為協商判決所科之刑，以宣告
    緩刑或2年以下有期徒刑、拘役或罰金為限」之規定者外，
    不得上訴。
五、如不服本件判決，得自收受判決送達之日起10日內，向本院
        提出上訴書狀，上訴於第二審法院。
中    華    民    國    97    年    5     月    20    日
                  刑事第四庭審判長法  官  何怡穎
以上正本證明與原本無異。
本判決除有刑事訴訟法第455條之4第1項第1款、第2款、第4款、
第6款、第7款所定情形之一，或違反同條第2項規定者外，不得
上訴。
如有前揭除外情形，對於本件判決如有不服，應於收受本判決後
10日內向本院提出上訴書狀，其未敘述上訴理由者，並得於提起
上訴後10日內向本院補提理由書狀（均須按他造當事人之人數附
繕本）「切勿逕送上級法院」。
中    華    民    國    97    年    5     月    20    日
                                  書記官  鄭梅君
附錄犯罪法條
刑法第339條
意圖為自己或第三人不法之所有，以詐術使人將本人或第三人之
物交付者，處5年以下有期徒刑、拘役或科或併科1千元以下罰金
。
刑法第346條
意圖為自己或第三人不法之所有，以恐嚇使人將本人或第三人之物交付者
，處 6 月以上 5 年以下有期徒刑，得併科 1 千元以下罰金。
以前項方法得財產上不法之利益，或使第三人得之者，亦同。
前二項之未遂犯罰之。
附件：
臺灣基隆地方法院檢察署檢察官起訴書
                                       96年度偵字第4921號
                                       96年度偵字第5824號
     被      告  丙○○  男  23歲（民國○○年○月○日生）
                         住臺北縣瑞芳鎮○○街6號7樓
                         身分證統一編號：Ｚ000000000號
 上列被告因詐欺等案件，已經偵查終結，認應該提起公訴，茲將
 犯罪事實及證據並所犯法條分敘如下：
     犯罪事實
 一、丙○○明知將其所開立之帳戶交予他人使用，可能幫助不詳
     詐欺集團用以隱匿詐欺財產犯罪所得，竟與張小（所涉詐
     欺罪嫌，另通緝中）、黃獻德（所涉幫助詐欺罪嫌，另通緝
     中）共同意圖為自己或他人不法之所有，基於幫助詐欺之犯
     意聯絡，於民國96年6月5日晚上某時，台北縣三重市○○路
     某處，將其所開立之中國信託商業銀行基隆分行帳戶（帳號
     ：000000000000號）存摺、印章、提款卡、密碼均交予張小
     轉交黃獻德，再交予騙集團成員用以實施以下之詐欺犯罪
     ：96年6月8日下午1時30分許，不詳詐欺集團成員以大陸地
     區電話000000000號電話撥打甲○○0000000000號電話，甲
     ○○接聽後，先以電話語音佯稱係電信公司催繳甲○○0000
     000000號行動電話門號通信帳款新台幣（下同）48773元，
     若未繳納，將於近日停用該號碼，甲○○按語音指示按9後
     ，即由不詳詐騙集團成員佯裝之服務人員接聽，甲○○表示
     未申請該門號，服務人員即稱幫其轉接警察局報案組，接聽
     後，對方自成為警察，與其確認身分証號碼後，指稱甲○○
     涉及刑案遭通緝中，且檢察官於同日下午3時30分已將甲○
     ○名下之銀行帳戶與不動產均凍結，除非轉介警察機關將其
     個人帳戶內之金錢存入公證帳戶保全，嗣刑事案件釐清後，
     便可解除資金凍結，甲○○不疑有他，按該詐騙集團成員之
     指示，於同日下午3時30分許至台中市○○路中國信託商業
     銀行以現金臨櫃匯款之方式，將新台幣247000元匯入丙○○
     上開帳戶，匯款後，上開款項旋即遭提領一空。丙○○復明
     知介紹他人將自己所開立之金融帳戶交予他人，可能他人使
     用，可能幫助他人遂行不特定之財產犯罪，再用以隱匿財產
     犯罪所得，竟仍基於幫助他人恐嚇取財之不確定故意，於民
     國96年6月10日至12日間某時，在臺北縣三重市○○路○段17
     3巷13號住處附近某處，向鄭景騰（所涉幫助恐嚇取財罪嫌
     ，現由台灣板橋地方法院96年易字第23號案件審理中）收取
     其於94年9月20日所申辦之華南商業銀行三和分行所開立帳
     戶（帳號000000000000號）之存摺、印章、提款卡、密碼後
     ，交予張小轉交黃獻德，黃獻德再交予不祥恐嚇取財犯罪
     集團成員，先於96年6月6日9時許，在臺南市○區○○街528
     巷49弄口，竊得鄭秋文所有而由林國平使用中之車號2098－
     JX號自用小客車，嗣於同月12日20時許，以電話要求林國平
     之子林佳毅需匯款7萬元至鄭景騰上開華南商業銀行帳戶，
     才願意歸還上開車輛，惟林佳毅並未因對方恐嚇而匯款，始
     未得逞。
 二、案經基隆市警察局第二分局報告及臺南市警察局第五分局報
     告臺灣臺南地方法院檢察署呈請臺灣高等法院檢察署檢察長
     令轉本署偵辦。
     證據並所犯法條
 一、訊據被告丙○○固坦承於上開時、地將其所開立之中國信託
     商業銀行基隆分行帳戶與鄭景騰華南銀行三和分行帳戶之存
     摺、印章、提款卡、密碼交予張小轉交黃獻德之情不諱，
     惟矢口否認涉有何幫助詐欺與幫助恐嚇取財之犯行，辯稱：
     因為伊信用不良，張小跟伊說他有孫子在大陸，可以去大
     陸辦信用卡，所以伊就把中國信託、基隆二信及瑞芳農會伊
     帳戶的存摺、印章、提款卡、密碼都交給張小，伊問張小
     辦信用卡為何需要存摺，他說需要先存一些錢進去才可以
     當資金證明，去大陸觀光旅遊時可以刷卡買東西云云。經查
     ，被告上開犯行，業據同案被告張小、黃獻德、鄭景騰於
     警詢中供述在卷，並據證人甲○○、林春桃、許文庸、林宜
     益證述屬實，且有甲○○存入247000元進入丙○○上開帳戶
     之存入憑證、丙○○上開帳戶開戶資料與帳戶交易明細表、
     0000000000電話通聯記錄、丙○○所使用之0000000000行動
     電話申請人資料與雙向通聯記錄、張小所使用之00000000
     00行動電話申請人資料與雙向通聯記錄、丙○○瑞芳農會帳
     戶（帳號：0000000000號）開戶資料與帳戶交易明細表及提
     款位置明細表各1份在卷可稽，被告丙○○辯稱交付上開帳
     戶存摺予張小，是為了作為資金證明，但其交付張小時
     ，其中國信託帳戶內餘款為零，又於96年6月4日將其帳戶內
     款項提領406元，其內僅存76元；況且，若要作為資金證明
     ，亦無需交付3個金融帳戶，其所辯顯與常情相違，另其所
     轉交之鄭景騰前述帳戶，亦於96年6月12日將其內餘款100元
     提領一空，被告丙○○為智識正常具有一般社會經驗之人，
     當知信用不良之人無法申辦信用卡，其竟辯稱如前，顯不足
     採信。綜上，認被告犯嫌應堪認定。
 二、核被告所為，係犯刑法第30條第1項前段、第339條第1項之
     幫助詐欺罪嫌及刑法第30條第1項前段、第346條第3項、第1
     項之幫助恐嚇取財未遂罪嫌。
 三、依刑事訴訟法第251條第1項提起公訴。
     此  致
 臺灣基隆地方法院
 中    華    民    國    97    年    4     月    18    日
                               檢  察  官  樊家妍
 本件正本證明與原本無異
 中    華    民    國    97    年    4     月    22    日
                               書  記  官  林建价
 所犯法條：
 中華民國刑法第30條
 幫助他人犯罪者，為從犯。雖他人不知幫助之情者，亦同。
 從犯之處罰，得按正犯之刑減輕之。
 中華民國刑法第339條第1項
 意圖為自己或第三人不法之所有，以詐術使人將本人或第三人之
 物交付者，處五年以下有期徒刑、拘役或科或併科一千元以下罰
 金。
 中華民國刑法第346條第3項、第1項
 意圖為自己或第三人不法之所有，以恐嚇使人將本人或第三人之
 物交付者，處六月以上五年以下有期徒刑，得併科一千元以下罰
 金。
 前二項之未遂犯罰之。


司法院資訊處製作；財團法人民間司法改革基金會備份。
